臺灣臺南地方法院刑事判決
110年度交易字第300號
公  訴  人  臺灣臺南地方檢察署檢察官
被      告  許金定



上列被告因公共危險案件，經檢察官提起公訴（110年度營偵字
第501號），被告於審理程序中就被訴事實為有罪之陳述，經本
院裁定改行簡式審判程序，判決如下：
    主      文
甲○○駕駛動力交通工具而吐氣所含酒精濃度達每公升零點二五
毫克以上，累犯，處有期徒刑捌月。
    事實及理由
一、本件被告甲○○所犯為死刑、無期徒刑、最輕本刑為3年以上
    有期徒刑以外之罪，亦非屬高等法院管轄之第一審案件，其
    於審理程序進行中，就被訴事實為有罪之陳述，經本院告以
    簡式審判程序之旨，並聽取公訴人、被告之意見後，依刑事
    訴訟法第273條之1第1項規定，裁定改行簡式審判程序。又
    依同法第273之2之規定，本件簡式審判程序之證據調查，不
    受同法第159條第1項、第161條之2、第161條之3、第163條
    之1及第164條至第170條規定之限制，並得依同法第310條之
    2準用第454條之規定製作略式判決書（僅記載證據名稱），
    合先敘明。
二、本件犯罪事實及證據，除證據增列：「被告於本院審理中之
    自白」外，餘均引用檢察官起訴書之記載（如附件）。
三、核被告所為，係犯刑法第185條之3第1項第1款之駕駛動力交
    通工具而吐氣所含酒精濃度達每公升0.25毫克以上之罪。又
    被告前因公共危險案件，經本院以104年度審交易字第304號
    判決判處有期徒刑7月確定，又因強制猥褻案件，經本院以1
    04年度侵訴字第51號判決判處有期徒刑10月，經臺灣高等法
    院臺南分院以105年度侵上訴字第301號判決上訴駁回，再經
    最高法院以106年度台上字第700號判決上訴駁回確定，前揭
    2罪，經本院以106年度聲字第713號裁定應執行有期徒刑1年
    4月確定，於民國107年1月26日執行完畢等情，有臺灣高等
    法院被告前案紀錄表1份在卷可參，其於受徒刑之執行完畢
    後，5年以內故意再犯本件有期徒刑以上之罪，為累犯，且
    參酌司法院釋字第775號解釋意旨，被告論以累犯之前科與
    本案皆係酒後駕車之公共危險罪，被告對刑罰反應力顯然薄
    弱，有依刑法第47條第1項加重其刑之必要，以符合罪刑相
    當原則。爰審酌被告前於95年、100年、101年、104年、109
    年間，已5次因酒醉駕車之公共危險案件，並分別經法院判
    處罪刑確定並執行完畢（最後1件尚未執行），理應知悉酒
    後不能駕車及酒醉駕車之危險性，且刑法於102年6月11日修
    正公布後，對於醉酒駕駛之刑事處罰規範趨於嚴厲，竟仍漠
    視法制規範及自身與公眾之安全，貿然於飲酒後呼氣酒精濃
    度達每公升1.00毫克，仍騎乘機車動力交通工具於道路上行
    駛，顯見被告缺乏尊重自己及其他用路人生命、身體及財產
    安全之觀念，對公眾交通往來造成危險，且被告本次酒後駕
    車犯行已屬第6次犯，其顯未自前次酒駕案件記取教訓，若
    不量處適當之刑，恐不足以促使其心生警惕而避免再犯，兼
    衡其素行、國中畢業之智識程度、現無業、收入來源為殘障
    補助、未婚、無子女、無需扶養之人之生活狀況及坦承犯行
    之犯罪後態度等一切情狀，量處如主文所示之刑，以示懲儆
    。
據上論斷，應依刑事訴訟法第273條之1第1項、第299條第1項前
段、第310條之2、第454條第2項，判決如主文。
本案經檢察官彭盛智提起公訴，檢察官乙○○到庭執行職務。中　　華　　民　　國    110    年   4    月    30    日                          刑事第一庭  法  官  高俊珊
以上正本證明與原本無異。
如不服本判決應於收受送達後20日內向本院提出上訴書狀，並應
敘述具體理由。其未敘述上訴理由者，應於上訴期間屆滿後20日
內向本院補提理由書( 均須按他造當事人之人數附繕本) 「切勿
逕送上級法院」。
                                    書記官  洪儀珊　
中　　華　　民　　國　　110 　年　　4 　　月　　30　　日
附錄本案論罪科刑法條全文：
中華民國刑法第185條之3
駕駛動力交通工具而有下列情形之一者，處2 年以下有期徒刑，
得併科20萬元以下罰金：
一、吐氣所含酒精濃度達每公升零點二五毫克或血液中酒精濃度
    達百分之零點零五以上。
二、有前款以外之其他情事足認服用酒類或其他相類之物，致不
    能安全駕駛。
三、服用毒品、麻醉藥品或其他相類之物，致不能安全駕駛。
因而致人於死者，處3 年以上10年以下有期徒刑；致重傷者，處
1 年以上7 年以下有期徒刑。
曾犯本條或陸海空軍刑法第54條之罪，經有罪判決確定或經緩起
訴處分確定，於五年內再犯第1 項之罪因而致人於死者，處無期
徒刑或5 年以上有期徒刑；致重傷者，處3 年以上10年以下有期
徒刑。
附件：
臺灣臺南地方檢察署檢察官起訴書
                                    110年度營偵字第501號
　　被　　　告　甲○○　男　56歲（民國00年0月00日生）
　　　　　　　　　　　　住○○市○○區○○○000○00號
　　　　　　　　　　　　居臺南市○○區○○路00○0號
　　　　　　　　　　　　國民身分證統一編號：Z000000000號
上列被告因公共危險案件，業經偵查終結，認應提起公訴，茲將
犯罪事實及證據並所犯法條分敘如下：
　　　　犯罪事實
一、甲○○前因公共危險案件，經臺灣臺南地方法院以104年度審
    交易字第304號判決判處有期徒刑7月確定，於民國105年4月
    29日徒刑執行完畢。詎仍不知悔改，於110年3月4日15時許
    起至同日16時許止，在臺南市白河區外角里內某處雜貨店飲
    用酒類，其明知飲用酒類後不得駕駛動力交通工具，竟仍騎
    乘車牌號碼000-000號普通重型機車上路，嗣於同日16時30
    分許，行經臺南市○○區○○路00號前時，為警查獲，並於同日
    16時47分許，對其施以吐氣酒精濃度檢測，測得其吐氣所含
    酒精濃度達每公升1.00毫克，始查悉上情。
二、案經臺南市政府警察局白河分局報告偵辦。
　　　　證據並所犯法條
一、前開犯罪事實，業據被告甲○○於警詢及偵訊時均坦承不諱，
    並有酒精測定紀錄表、臺南市政府警察局舉發違反道路交通
    管理事件通知單及呼氣酒精測試器檢定合格證書各1紙在卷
    可稽，足徵被告之任意性自白與事實相符，犯嫌應堪認定。
二、核被告所為，係犯刑法第185條之3第1項第1款之公共危險罪
    嫌。又被告曾受如犯罪事實欄所載之論罪科刑及執行情形，
    有本署刑案資料查註紀錄表1份在卷可憑，其於有期徒刑執
    行完畢後5年內，故意再犯本件有期徒刑以上之罪，為累犯
    ，請依刑法第47條第1項之規定加重其刑。
三、依刑事訴訟法第251條第1項提起公訴。
　　此　致
臺灣臺南地方法院
中　　華　　民　　國　 110　　年　　3 　　月　　12　　日
　　　　　　　　　　          檢察官   彭 盛 智
本件證明與原本無異
中　　華　　民　　國　 110 　 年　　3 　　月　　18　　日
                              書記官   王 雅 樂 
附錄所犯法條：
中華民國刑法第185條之3第1項第1款
駕駛動力交通工具而有下列情形之一者，處2年以下有期徒刑，
得併科20萬元以下罰金：
一、吐氣所含酒精濃度達每公升零點二五毫克或血液中酒精濃度
    達百分之零點零五以上。
二、有前款以外之其他情事足認服用酒類或其他相類之物，致不
    能安全駕駛。
三、服用毒品、麻醉藥品或其他相類之物，致不能安全駕駛。